臺灣臺中地方法院刑事判決
110年度簡上字第88號
上  訴  人  
即  被  告  林玉琴


選任辯護人  林益輝律師
上列上訴人即被告因傷害案件，不服本院中華民國109年11月19
日109年度中簡字第2791號第一審刑事簡易判決（聲請簡易判決
處刑案號：109年度偵字第21423號），提起上訴，本院管轄之第
二審合議庭判決如下：
    主    文
上訴駁回。
    犯罪事實
一、林玉琴於民國109年6月12日9時30分許，在臺中市○○區○○○街
    00號之大誠里里長服務處辦公室外，因細故與鄰長劉勤發生
    糾紛，竟基於傷害之犯意，持該服務處椅子上竹製坐墊揮打
    劉勤，致劉勤受有左臉挫傷之傷害，適在服務處辦公室內獨
    自泡茶之楊福星，聽聞2人爭吵聲遂至辦公室外勸阻，並將
    林玉琴手中之竹製坐墊搶下。
二、案經劉勤訴由臺中市政府警察局第四分局報告臺灣臺中地方
    檢察署檢察官偵查起訴。
    理    由
一、證據能力之說明：
    本判決以下引用上訴人即被告林玉琴（下稱被告）以外之人
    於審判外之陳述，檢察官、被告及辯護人均不爭執其證據能
    力，且迄至言詞辯論終結前亦未聲明異議，本院審酌上開陳
    述作成之情況並無違法不當之情形或證明力明顯過低之瑕疵
    ，爰依刑事訴訟法第159條之5第1項及第2項規定，認均得為
    證據。再本判決以下引用之非供述證據，檢察官、被告及辯
    護人均未表示排除此部分證據之證據能力，本院審酌並無證
    據證明前開非供述證據係公務員違背法定程序所取得，亦無
    顯不可信之情況與不得作為證據之情形，爰依刑事訴訟法第
    158條之4規定反面解釋、第159條之4規定，認均得為證據。
二、認定事實所憑證據及理由：
　　訊據被告固不否認有於上開時間、地點與告訴人劉勤發生爭
    執之事實，惟矢口否認有何傷害犯行，辯稱：我雖然有拿起
    坐墊要丟告訴人，但該坐墊是棉質的，而且馬上就被楊福星
    搶下來，我沒有打到告訴人，與告訴人也沒有身體上的接觸
    云云（見本院卷第175頁)，辯護人則為被告辯護稱：被告當
    時是要去問告訴人為何其沒有領到政府配發的廚餘桶，雙方
    就因此發生口角爭執，並均拿起坐墊對峙，隨後楊福星就從
    服務處裡面走出來，搶下被告手中的坐墊後，被告就離開現
    場，被告沒有傷害告訴人等語（見本院卷第178至179頁）。
    經查：
㈠、上開被告持竹製坐墊傷害告訴人之事實，業據證人即告訴人
    劉勤（以下僅稱告訴人)於警詢、偵詢及本院審理時一致證
    稱：當時我在里長辦公室外面的庭院擦桌子，林玉琴走進來
    就拿起放在椅子上的一角、一角的木質坐墊砸我的左臉，我
    回說：「妳怎麼打我」，在里長服務處裡面泡茶的楊福星就
    走出來，阻止林玉琴繼續傷害我等語（見偵卷第21至23頁、
    第59至62頁、本院卷第161至172頁)。衡諸告訴人歷次證述
    ，其就於案發時遭被告持質地堅硬之坐墊揮打左臉頰等主要
    情節，前後證述均大致相符，且證述具體明確，並無明顯瑕
    疵可指，堪認其上開證述應係出於親身經歷所言。至告訴人
    就當日與被告發生衝突之起因，於警詢時稱：林玉琴先質問
    我為何端午節的單子沒發、亂丟菸蒂，接著就拿一旁的椅墊
    砸我的左臉等語（見偵卷第23頁），於本院審理時稱：林玉
    琴說我在做秀，然後就打我（見本院卷第162頁），可見告
    訴人就案發當日與被告間起爭執之原因，前後指訴之內容雖
    有不一致之處，但考量一般人對於事物細節部分本即難以清
    楚記憶，且告訴人於本院審理時，距離案發時間已相隔甚久
    ，則證人劉勤就上開爭執原因前後不符部分，應係囿於人之
    記憶能力有限，致有記憶模糊之情形，亦在所難免，尚難因
    證人劉勤就上開細節部分證述不一，即認其全部證述均為不
    可採信。
㈡、告訴人上開證述內容，核與證人楊福星於警詢、偵詢及本院
    審理時一致證稱：當時我獨自在服務處裡面泡茶，劉勤在服
    務處外面的庭院擦桌子，後來聽到劉勤喊說：「你為什麼打
    我？」，我馬上走出去察看，看到林玉琴與劉勤在吵架，林
    玉琴手持竹製坐墊作勢要打劉勤，我就把林玉琴手中的竹製
    坐墊搶下來，並且看到劉勤的臉頰已經紅紅的；里長辦公室
    只有竹製坐墊，沒有布製坐墊等語（見偵卷第31至33頁、第
    59至61頁、本院卷第148至161頁)大致相符，並衡以證人楊
    福星與被告並無怨隙，應無設詞誣陷被告之必要，且其於本
    院審理作證前已以證人身分具結，以擔保其證詞之真實性，
    苟非確有其事，實無甘冒偽證罪責虛偽證述之理，是證人楊
    福星前揭證詞應屬可信。
㈢、告訴人於案發後，旋於同日10時28分許，前往林新醫療社團
    法人林新醫院急診就醫，經醫師診斷其受有左臉挫傷之傷害
    乙節，有該醫院診斷證明書在卷可稽（見偵卷第35頁），並
    經本院調閱告訴人於該醫院之病歷資料確認屬實，有該醫院
    110年5月13日林新法人醫字第1100000202號函附病歷影本存
    卷可考（見本院卷第75頁），可知告訴人左臉確實受有挫傷
    之傷勢，且與告訴人前揭證稱遭被告傷害之情節相合，又員
    警據報到場後，現場亦有竹製坐墊為證，有現場照片附卷可
    參（見偵卷第37至39頁），俱認告訴人確有因被告持竹製坐
    墊揮打致受有左臉挫傷之傷勢無訛。
㈣、綜上所述，被告前開所辯，顯與客觀事證不符，均屬飾卸之
    詞，不足採信，辯護人循被告之辯詞為被告辯護部分，亦非
    有據。本案事證明確，被告犯行堪以認定，應予依法論科。
三、論罪科刑及維持原判決之理由：
㈠、核被告所為，係犯刑法第277條第1項之傷害罪。
㈡、原審審理結果，認為被告涉犯傷害罪之事證明確，適用刑事
    訴訟法第449 條第1 項前段、第3 項、第454 條第2項，刑
    法第277 條第1 項、第41條第1 項前段，刑法施行法第1 條
    之1 第1 項等規定，並審酌被告僅因不滿告訴人擔任鄰長之
    處事方式，即率爾持竹製坐墊毆打告訴人，致告訴人受有左
    臉挫傷之傷害，兼衡被告職業為家管、大學肄業之智識程度
    、家庭經濟為勉持之生活狀況等一切情狀，量處拘役20日，
    並諭知易科罰金之折算標準。經核其認事用法並無違誤，量
    刑亦稱允當。上訴意旨仍否認犯行指摘原判決不當，為無理
    由，已如前述，應予駁回。
據上論斷，應依刑事訴訟法第455條之1第1項、第3項、第368條
，判決如主文。
本案經檢察官陳信郎聲請以簡易判決處刑，檢察官羅秀蓮到庭執
行職務。　　
中　　華　　民　　國　　111 　年　　1 　月　　12 　　日
                  刑事第三庭  審判長法  官  劉麗瑛
                                    法  官  蔡宗儒
                                    法  官  簡志宇
以上正本證明與原本無異。
不得上訴。
                                    書記官  林勝彥
中　　華　　民　　國　　111 　年　　1 　　月　　12　　日
附錄本案論罪科刑法條：
中華民國刑法第277條（普通傷害罪）
傷害人之身體或健康者，處5年以下有期徒刑、拘役或50萬元以
下罰金。
犯前項之罪，因而致人於死者，處無期徒刑或7年以上有期徒刑
；致重傷者，處3年以上10年以下有期徒刑。